【裁判字號】    98,易緝,491
【裁判日期】    990121
【裁判案由】    傷害等
【裁判全文】
臺灣臺中地方法院刑事判決             98年度易緝字第491號
公  訴  人  臺灣臺中地方法院檢察署檢察官
被      告  乙○○
上列被告因傷害等案件，經檢察官提起公訴（98年度偵字第18179
號），本院判決如下：
    主    文
乙○○犯毀損他人物品罪，處拘役拾日，如易科罰金，以新臺
壹仟元折算壹日；又犯傷害罪，處拘役伍拾日，如易科罰金，以
新臺仟元折算壹日。應執行拘役柒拾日，如易科罰金，以新臺幣
壹仟元折算壹日。
    犯罪事實
一、乙○○與丙○○為叔姪關係，彼此間具有家庭暴力防治法第
    3 條第4 款之家庭成員關係。緣乙○○與丙○○素有嫌隙，
    乙○○於民國98年1 月31日20時許，酒後前往丙○○位在臺
    中市○區○○街2 段49之12號住處騷擾、叫囂，丙○○則緊
    閉住處大門，不予理會。迨於同日22時許，乙○○為逼使丙
    ○○開門，竟基於毀損之犯意，先以塑膠管強行將丙○○裝
    置在上開住處大門外牆上之監視器鏡頭往上頂高，損壞該監
    視器鏡頭卡榫，再接續以手用力將丙○○上開住處之防盜感
    應器電線扯斷，造成該感應器失靈而持續鳴叫，致令該防盜
    器不堪使用，足生損害於丙○○。嗣於同日22時30分許，丙
    ○○因不堪其擾，基於傷害之故意，衝出上開住處大門，以
    拳頭朝乙○○之身體及臉部毆打，乙○○不甘示弱，亦基於
    傷害之故意，出手以拳頭朝丙○○之身體揮擊，雙方旋即開
    始互毆，致乙○○因而受有頭部外傷併頭皮撕裂傷（4 公分
    ）及軀幹多處挫傷之傷害（丙○○傷害部分，業經本院判處
    拘役50日確定）；丙○○則受有右手第二掌骨骨折之傷害。
二、案經丙○○訴由臺中市警察局第三分局報請臺灣臺中地方法
    院檢察署檢察官偵查起訴。
    理    由
一、按被告以外之人於審判外之言詞或書面陳述，除法律有規定
    者外，不得作為證據；又被告以外之人於審判外之陳述，雖
    不符刑事訴訟法第159 條之1 至第159 條之4 等4 條之規定
    ，而經當事人於審判程序同意作為證據，法院審酌該言詞陳
    述或書面陳述作成時之情況，認為適當者，亦得為證據。當
    事人、代理人或辯護人於法院調查證據時，知有刑事訴訟法
    第159 條第1 項不得為證據之情形，而未於言詞辯論終結前
    聲明異議者，視為有前項之同意，刑事訴訟法第159 條第1
    項、第159 條之5 分別定有明文。查檢察官及被告乙○○對
    於下列本院所引用之各項證據之證據能力，於言詞辯論終結
    前，均無何異議，本院審酌該等證據作成時之情況，並無不
    法取證情事，作為證據，應無不當，依前開說明，該等人證
    、書證，均有其證據能力，自均得為證據，合先陳明。
二、認定犯罪事實之證據及理由：
  (一)訊據被告乙○○對於上開毀損犯行坦承不諱，惟矢口否認有
    何傷害犯行，辯稱：伊沒有打丙○○，亦沒有與其互毆，丙
    ○○可能係打到牆壁或遭其子陳首名持鐵棍打到受傷云云。
    經查：
  1.關於毀損犯行部分：
    上開被告毀損丙○○所有監視器鏡頭卡榫及防盜感應器之犯
    罪事實，業據被告於本院審理時坦認屬實，核與告訴人丙○
    ○於警、偵訊指訴情節（見警卷第8 至11頁、偵查卷第12至
    16 頁 ），及證人陳首名於警、偵訊證述被告毀損告訴人丙
    ○○住處之監視器鏡頭卡榫及防盜感應器之情形（見警卷第
    12至15頁、偵查卷第12至16頁），均大致相符，並有錄影監
    視器翻拍畫面9 張及遭破壞之監視器照片4 張附卷可稽（見
    竟卷第35至41頁），足認被告此部分之任意性自白，核與事
    實相符，足堪採信。此部分事證明確，被告所為毀損犯行，
    洵堪認定。
  2.關於傷害犯行部分：
  (1)上開被告傷害告訴人丙○○之犯罪事實，業據告訴人丙○○
    於警、偵訊指訴綦詳（見警卷第8 至11頁、偵查卷第12至16
    頁），核與證人陳首名於警、偵訊之證述相符（見警卷第12
    至15頁、偵查卷第12至16頁），並有告訴人丙○○之診斷證
    明書1 紙在卷足憑（見警卷第34頁）。
  (2)被告雖以前揭情詞置辯。惟查98年1 月31日當天晚上，被告
    係因認為其叔叔即告訴人丙○○常在外論其是非，遂於飲用
    啤酒後前往丙○○住處，欲找丙○○理論，但因丙○○住住
    大門緊閉，未獲置理，被告乃進而以持塑膠水管將丙○○住
    處監視器往上頂及扯斷防盜感應器電線方式，逼使丙○○出
    來等情，亦據被告於警詢及偵查中供述明確（見警卷第5至6
    頁、偵查卷第15至16頁），足見被告當時情緒應甚為激動，
    並非理性，且其既係前往丙○○住處尋釁，則於上開心理及
    生理情境下，其於丙○○自屋內衝出並動手毆打伊時，豈有
    不反拳相向，而理性相對，任令丙○○毆打之可能？是被告
    辯稱：其未與告訴人互毆云云，應屬卸責之詞，不足採信。
    其確有上揭傷害丙○○之事證明確，被告所為傷害犯行，堪
    以認定。
  (二)綜上所述，本案事證明確，被告犯行洵堪認定，應予依法論
    科。
三、查被告與丙○○間為叔姪關係，彼此間具有家庭暴力防治法
    第3 條第4 款之家庭成員關係。是核被告所為，係犯刑法第
    354 條之毀損他人物品罪，及同法第277 條第1 項之普通傷
    害罪，屬於家庭暴力防治法第2 條第1 項所稱之家庭暴力罪
    。被告所犯上開毀損及傷害2 罪，係犯意各別，行為互異，
    應予分論併罰。爰審酌被告與告訴人丙○○間為叔姪關係，
    本應和睦相處，竟因對告訴人有所不滿，為找告訴人理論，
    未獲置理，即恣意毀損告訴人所有之監視器鏡頭卡榫及防盜
    器，且進而與告訴人互毆，造成告訴人受有如事實欄所載之
    傷害，自屬可議，又其雖坦認毀損犯行，但否認傷害犯行，
    未見具體悔過之態度，復先挑起事端，惡性較重，且迄未與
    告訴人達成和解，及其素行、手段、所生危害等一切情狀，
    分別量處如主文所示之刑，並均諭知易科罰金之折算標準，
    且定其應執行之刑，及諭知易科罰金之折算標準。
據上論斷，應依刑事訴訟法第299 條第1 項前段，刑法第354 條
、第277 條第1 項、第41條第1 項前段、第51條第6 款，刑法施
行法第1 條之1 ，判決如主文。
本案經檢察官甲○○到庭執行職務。
中    華    民    國    99    年    1     月    21    日
                  刑事第十七庭  法  官  劉惠娟
以上正本證明與原本無異。
如不服本判決應於收受判決後10日內向本院提出上訴書狀，並應
敘述具體理由；其未敘述上訴理由者，應於上訴期間屆滿後20日
內向本院補提理由書（均須按他造當事人之人數附繕本）「切勿
逕送上級法院」。
                                書記官  童淑芬
中    華    民    國    99    年    1     月    21    日
附錄論罪科刑法條：
刑法第354 條：
毀棄、損壞前二條以外之他人之物或致令不堪用，足以生損害於
公眾或他人者，處2 年以下有期徒刑、拘役或5 百元以下罰金。
刑法第277 條第1 項：
傷害人之身體或健康者，處3 年以下有期徒刑、拘役或1 千元以
下罰金。

司法院資訊處製作；財團法人民間司法改革基金會備份。
